臺灣臺南地方法院刑事判決
110年度金訴字第112號
公  訴  人  臺灣臺南地方檢察署檢察官
被      告  李沛錡



選任辯護人  蒲純微律師（法扶律師）
上列被告因詐欺等案件，經檢察官提起公訴（109 年度營偵字第
2116號、109 年度營偵字第2152號、109 年度偵字第21322 號）
及移送併辦（110 年度偵字第6087號），嗣被告於本院行準備程
序時，就被訴事實為有罪之陳述，經本院合議庭裁定由受命法官
獨任行簡式審判程序，判決如下：
    主  文
甲○○三人以上共同犯詐欺取財罪，共貳罪，各處有期徒刑壹年肆
月。應執行有期徒刑壹年捌月。緩刑參年，緩刑期間付保護管束
，並應於緩刑期間，接受法治教育課程參場次。
    事  實
一、甲○○於民國109 年9 月10日晚間8 時許，在臉書社團網站見
    有工作徵才訊息，依該訊息所載內容透過通訊軟體LINE與真
    實姓名年籍不詳、暱稱「琪琪」、「張智傑」等人（均無證
    據顯示為未成年人）聯繫後，得知工作內容為提供其所申設
    之個人金融帳戶與「琪琪」、「張智傑」等人使用，並提領
    匯入之款項交與「張智傑」指定之人，即可獲得提領金額4 
    ％之報酬。甲○○可預見提供個人金融帳戶予他人使用，並提
    領匯入其中之款項轉交與不明他人，可能被利用作為詐欺犯
    罪之人頭帳戶，所提領、轉交他人匯入該帳戶之金錢，可能
    是特定詐欺犯罪之所得，亦可能因其提供金融帳戶、提領並
    轉交他人匯入金錢與不明人士之行為，掩飾、隱匿特定犯罪
    所得之本質及去向而製造金流斷點，仍基於縱如此發生亦不
    違背其本意之不確定故意，予以允諾而參與「琪琪」、「張
    智傑」等人所屬具有持續性及牟利性之有結構性組織之詐欺
    集團犯罪組織，並與「琪琪」、「張智傑」及所屬其他詐欺
    集團成員（均無證據顯示為未成年人）共同意圖為自己不法
    之所有，基於三人以上共同詐欺取財、掩飾、隱匿特定詐欺
    犯罪所得本質及去向以洗錢之犯意聯絡，由甲○○於109 年9 
    月10日晚間8 時許後之同日某時，以手機拍攝其所申設之台
    北富邦商業銀行帳戶（帳號：000-000000000000號，下稱本
    案帳戶）存摺封面照片，並以通訊軟體LINE傳送予「琪琪」
    、「張智傑」，以此方式提供本案帳戶與「琪琪」、「張智
    傑」等人使用。嗣「琪琪」、「張智傑」及所屬其他詐欺集
    團成員取得本案帳戶資料後，即推由其中不詳成員分別於如
    附表一編號1 、2 所示時間，以如附表一編號1 、2 所示之
    詐騙方式詐騙丙○○、乙○○2 人，致其等陷於錯誤，而分別於
    如附表一編號1 、2 所示時間，將如附表一編號1 、2 所示
    之金額匯款至本案帳戶中。其後，甲○○即依照「張智傑」之
    指示，於如附表二編號1 至8 所示之提領時間、地點，以如
    附表二編號1 至8 所示之方式，分為8 次接續提領丙○○匯入
    之款項新臺幣（下同）15萬元，並於如附表二編號1 至8 所
    示之轉交時間、地點，將其中14萬7,000 元轉交與「張智傑
    」指定之不詳詐欺集團成員（差額3,000 元由甲○○收取作為
    之報酬）；另於如附表二編號9 所示之提領時間、地點，以
    如附表二編號9 所示之方式，提領乙○○匯入之款項20萬元，
    並於如附表二編號9 所示之轉交時間、地點，將其中19萬7,
    000 元轉交與「張智傑」指定之不詳詐欺集團成員（差額3,
    000 元由甲○○收取作為之報酬），以此輾轉提領、交付之方
    式，製造金流斷點，掩飾、隱匿詐欺犯罪所得之本質及去向
    以洗錢。嗣丙○○、乙○○發覺受騙，報警處理，始查獲上情。
二、案經丙○○、乙○○告訴後，由臺南市政府警察局白河分局、永
    康分局、善化分局報告臺灣臺南地方檢察署檢察官偵查起訴
    及移送併辦。
    理  由
壹、程序事項：
一、本件被告甲○○所犯者，非為死刑、無期徒刑、最輕本刑為3 
    年以上有期徒刑之罪，亦均非高等法院管轄第一審案件，其
    於準備程序進行中，就被訴事實為有罪之陳述（【卷宗目錄
    對照情形，詳如附錄所示】本院卷第71頁、第153 頁），經
    依法告知其簡式審判程序之旨，並聽取當事人之意見後，本
    院合議庭爰依刑事訴訟法第273 條之1 第1 項之規定，裁定
    進行簡式審判程序。且依刑事訴訟法第273 條之2 規定，不
    受同法第159 條第1 項、第161 條之2 、第161 條之3 、第
    163 條之1 及第164 條至第170 條所規定證據能力認定及調
    查方式之限制，合先敘明。
二、按訊問證人之筆錄，以在檢察官或法官面前作成，並經踐行
    刑事訴訟法所定訊問證人之程序者為限，始得採為證據，組
    織犯罪防制條例第12條第1 項中段定有明文。此係刑事訴訟
    證據能力之特別規定，較諸刑事訴訟法有關傳聞法則之規定
    更為嚴謹，且不在上開刑事訴訟法第273 條之2 規定排除適
    用之列，本件自仍應受此特別規定之限制。從而，證人於警
    詢或檢察事務官詢問中之陳述，於違反組織犯罪防制條例案
    件，即絕對不具證據能力，不得採為裁判基礎。準此，證人
    即告訴人丙○○、乙○○於警詢中之證述，不符前揭「在檢察官
    或法官面前作成，並經踐行刑事訴訟法所定訊問證人之程序
    」要件，不得作為認定被告涉犯組織犯罪防制條例罪名之證
    據，於被告違反組織犯罪防制條例部分，不具證據能力，但
    仍可作為其涉犯三人以上共同詐欺取財罪及洗錢部分之證據
    。至被告於警詢中，就自己所為犯行所為之供述，對其自身
    而言，應屬自白，而非證人證述之性質，不在前開組織犯罪
    防制條例第12條第1 項中段排除之列，仍有證據能力，附此
    敘明。
貳、實體事項：
一、認定事實所憑之證據及理由：
　㈠上揭犯罪事實，業據被告於警詢、偵查中為部分供述（警一
    卷第3 頁至第9 頁，警二卷第3 頁至第6 頁，警三卷第3 頁
    至第6 頁，併辦警卷第15頁至第29頁，偵卷第17頁至第18頁
    ），並於本院準備及審理中坦承不諱（本院卷第71頁、第15
    3 頁、第156 頁、第163 頁至第166 頁），核與證人即告訴
    人乙○○、丙○○於警詢中之證述情節大致相符（警一卷第49頁
    至第52頁，警三卷第77頁至第79頁），並有下列證據在卷可
    稽，足認被告上開任意性之自白與事實相符：
　⒈本案帳戶之開戶資料、交易明細、存摺封面及內頁影本、被
    告與「琪琪」、「張智傑」之通訊軟體LINE對話紀錄各1 份
    、臉書社團網站之工作徵才訊息截圖、「琪琪」之通訊軟體
    LINE ID搜尋結果截圖各1 張、被告以ATM 及臨櫃提領款項
    之監視錄影畫面截圖16張（警一卷第15頁至第19頁、第23頁
    至第38頁、第41頁至第42頁，併辦警卷第31頁至第35頁，偵
    卷第31頁）。
　⒉告訴人丙○○遭詐騙匯款部分：
　　高雄市政府警察局鳳山分局成功派出所陳報單、受理刑事案
    件報案三聯單、受理各類案件紀錄表、受理詐騙帳戶通報警
    示簡便格式表、郵政跨行匯款申請書各1 份、告訴人丙○○與
    不詳詐欺集團成員之通話紀錄及通訊軟體LINE對話紀錄翻拍
    照片7 張（警三卷第75頁、第85頁至第95頁）。
　⒊告訴人乙○○遭詐騙匯款部分：
　　高雄市政府警察局仁武分局澄觀派出所受理刑事案件報案三
    聯單、受理各類案件紀錄表、受理詐騙帳戶通報警示簡便格
    式表、內政部警政署反詐騙諮詢專線紀錄表、金融機構聯防
    機制通報單、郵政跨行匯款申請書各1 份、告訴人乙○○與不
    詳詐欺集團成員之通話紀錄詳細資料及通訊軟體LINE對話紀
    錄截圖各2 張（警二卷第31頁至第44頁）。
　㈡綜上所述，本件事證明確，被告犯行洵堪認定，應予依法論
    科。
二、論罪科刑：
　㈠論罪部分：
　⒈被告參與「琪琪」、「張智傑」等人所屬具有持續性、牟利
    性、有結構性之詐欺集團犯罪組織，提供本案帳戶作為詐欺
    集團詐騙使用，並擔任取款車手，依「張智傑」之指示提領
    告訴人2 人匯入本案帳戶之詐騙款項，並轉交與其他詐欺集
    團成員，使本案詐欺之特定犯罪所得流向難以追查，掩飾、
    隱匿上開犯罪所得之本質及去向，而製造金流斷點，並使金
    錢來源形式上合法化，且就被告所為如附表二編號1 至編號
    8 所示，接續（詳後述）提領並轉交告訴人丙○○遭詐騙匯入
    本案帳戶之款項部分，係其於參與本案詐欺集團犯罪組織後
    ，首次實行之犯行，與其參與犯罪組織之犯罪目的單一，應
    認其實行行為有部分合致之情形，至於其後參與犯罪組織則
    係行為之繼續。是核被告就告訴人丙○○部分（即參與詐欺集
    團犯罪組織後之首次犯行部分）所為，係犯組織犯罪防制條
    例第3 條第1 項後段之參與犯罪組織罪，洗錢防制法第14條
    第1 項之一般洗錢罪，刑法第339 條之4 第1 項第2 款之三
    人以上共同犯詐欺取財罪；就告訴人乙○○部分所為，係犯洗
    錢防制法第14條第1 項之一般洗錢罪，刑法第339 條之4 第
    1 項第2 款之三人以上共同犯詐欺取財罪。　　
　⒉本案詐欺集團分工細緻，被告雖未自始至終參與各階段之犯
    行，惟其既參與詐欺集團犯罪組織，基於三人以上共同詐欺
    取財、掩飾、隱匿特定詐欺犯罪所得本質及去向以洗錢之不
    確定犯意，與「琪琪」、「張智傑」及其他詐欺集團成員共
    同意圖為自己不法之所有，形成三人以上共同詐欺取財及洗
    錢之犯意聯絡，詐騙告訴人2 人而彼此分工，堪認係於犯罪
    計畫之共同意思範圍內，各自分擔犯罪行為之一部，並相互
    利用他人之行為，以達犯罪之目的，堪認就本案犯行確具有
    犯意聯絡及行為分擔，而屬共同正犯，應就所參與犯行，對
    於全部發生之犯罪結果共同負責。
　⒊被告於密切接近之時間、地點，將告訴人丙○○遭詐騙匯入之
    款項，先、後分為8 次自本案帳戶提領、轉交之行為（詳如
    附表二編號1 至編號8 所示），在時間及空間上具有密切之
    關連性，依一般社會通常觀念難以強行分離，且係為達同一
    目的，而侵害同一告訴人之財產法益，在刑法評價上，以視
    為數個舉動之接續實施，合為包括一行為予以評價，較為合
    理，應論以接續犯之一罪。
　⒋被告加入本件詐欺集團犯罪組織後，首次實行之犯行即對告
    訴人丙○○所犯之三人以上共同詐欺取財、洗錢部分，與其參
    與該犯罪組織之時間、地點，在自然意義上雖非完全一致，
    但仍有部分合致，且犯罪目的單一，具有行為之局部同一性
    ，依一般社會通念，應評價為一行為方符刑罰公平原則，故
    被告以上開一行為，同時觸犯參與犯罪組織、三人以上共同
    詐欺取財、洗錢3 罪，為想像競合犯，應依刑法第55條規定
    ，從一重之三人以上共同詐欺取財罪處斷。另就對告訴人乙○○所犯之三人以上共同詐欺取財、洗錢部分，亦有實行行為
    局部同一之情形，核屬以一行為同時觸犯三人以上共同詐欺
    取財、洗錢2 罪，為想像競合犯，應依刑法第55條規定，從
    一重之三人以上共同詐欺取財罪處斷。
　⒌又詐欺取財罪既係為保護個人之財產法益而設，則關於行為
    人詐欺犯罪之罪數計算，原則上應依遭受詐騙之被害人人數
    定之。本件被告分別於如附表二編號1 至編號8 所示之時間
    、地點，接續提領、轉交告訴人丙○○遭詐騙匯入之款項，及
    另於如附表二編號9 所示之時間、地點，提領、轉交告訴人
    乙○○遭詐騙匯入之款項，足認其所為2 次三人以上共同詐欺
    取財犯行並無時間或空間上之重疊關係，且犯意各別、行為
    互殊，並分別侵害不同告訴人之財產法益，應予分論併罰。
　㈡併辦部分：
　　臺灣臺南地方檢察署檢察官110 年度偵字第6087號移送併辦
    被告涉犯三人以上共同詐欺取財、洗錢案件部分，與本案起
    訴部分之犯罪事實相同，核屬事實上同一之案件，本院自應
    併予審理，附此敘明。
　㈢刑不予減輕之說明：
　⒈刑法第62條前段、第59條部分：
　⑴辯護人固為被告辯護稱：被告為本案犯行後，自行報案並至
    警局製作筆錄，陳述案情，並提供本案帳戶資訊供警追查，
    復坦承有提領匯入其內之款項交付他人，並收受6,000 元之
    報酬，請審酌被告是否符合刑法第62條前段之自首規定，予
    以減輕其刑。又被告年紀尚輕，為求貼補家用，始基於不確
    定故意為本案犯罪，犯後並坦承犯行，且與告訴人均達成和
    解賠償完畢，主觀惡性非重，請審酌上情，依刑法第59條規
    定酌減其刑等語。
　⑵按刑法第62條前段規定，對於未發覺之罪自首而受裁判者，
    得減輕其刑，係指犯人在犯罪「未發覺」之前，向有偵查犯
    罪權之機關或人員「告知其犯罪」，而不逃避接受裁判者，
    始足當之。所謂發覺，以該管機關或人員基於確切之根據，
    對於犯人之嫌疑得為合理懷疑者，即足當之。經查，告訴人
    丙○○於本件案發後之109 年9 月23日，即至派出所報案，陳
    述其遭詐騙匯款至本案帳戶之過程（警三卷第77頁至第79頁
    ），經警於同年月24日將本案帳戶通報為警示帳戶，有受理
    詐騙帳戶通報警示簡便格式表1 份存卷可查（警三卷第85頁
    ），當認員警已有確切之根據，足就該期間匯入本案帳戶之
    款項可能涉及詐欺、洗錢嫌疑等情，產生合理懷疑，並可據
    本案帳戶之申設人資料，特定出犯罪嫌疑人為本案被告。被
    告於其後之同年月25日，始至派出所製作警詢筆錄，且僅供
    稱其遭「琪琪」、「張智傑」等人詐騙而提供本案帳戶，並
    提領他人匯入之款項轉交與對方指定之人，因而獲有6,000 
    元之報酬，並稱要向對方提出詐欺告訴等語（警一卷第3 頁
    至第6 頁），顯係以遭詐騙之「被害人」身分自居，並未向
    員警申告何等其自身所涉之「犯罪事實」，自非屬對於「未
    發覺」之「犯罪」自首而受裁判，核與刑法第62條前段所定
    要件有間，尚無從援引該條規定減輕其刑。
　⑶次按刑法第59條規定，犯罪之情狀顯可憫恕，認科以最低度
    刑仍嫌過重者，得酌量減輕其刑，此雖為法院依法得行使裁
    量之事項，然並非漫無限制，必須犯罪另有特殊之原因、環
    境與情狀，在客觀上足以引起一般之同情而顯可憫恕，認為
    即予宣告法定低度刑期，猶嫌過重者，始有其適用。是以，
    為此項裁量減輕其刑時，必須就被告全部犯罪情狀予以審酌
    ，在客觀上是否有足以引起社會上一般人之同情，而可憫恕
    之情形，始謂適法。本院認近年來各類詐騙犯罪類型層出不
    窮，被害民眾遍及全球，且因持續性及牟利性之有結構性詐
    欺集團，具有反覆實施犯罪之特徵，對於社會治安之衝擊甚
    鉅，更已動搖一般民眾對於司法機關之信賴，屢屢質疑量刑
    過輕而優惠犯罪行為人。是以參與犯罪組織遂行三人以上共
    同詐欺取財之犯罪手法，實已為國人所深惡痛絕，對於參與
    詐欺集團犯罪組織之成員，客觀上毫無足以引起社會上一般
    人同情而顯可憫恕之情形可言。準此，被告本件犯行，難認
    有情輕法重，顯可憫恕之情狀，當無援引刑法第59條規定而
    酌量減輕其刑之餘地。　　
　⒉組織犯罪防制條例第8 條第1 項後段、洗錢防制法第16條第2
     項規定部分：
　　按想像競合犯之處斷刑 ，本質上係「刑之合併」。其所謂
    從一重處斷，乃將想像競合犯組成之評價上數罪，合併為科
    刑一罪，其所對應之刑罰 ，亦合併其評價上數罪之數法定
    刑，而為一個處斷刑。易言之，想像競合犯侵害數法益者皆
    成立犯罪，論罪時必須輕、重罪併舉論述，同時宣告所犯各
    罪名，包括各罪有無加重、減免其刑之情，亦應說明論列，
    量刑時併衡酌輕罪部分量刑事由，評價始為充足，然後依刑
    法第55條前段規定「從一重處斷」，非謂對於其餘各罪可置
    而不論。因此，法院決定處斷刑時，雖以其中最重罪名之法
    定刑，做為裁量之準據， 惟於裁量其輕重時，仍應將輕罪
    合併評價在內，最高法院108 年度台上字第4405、4408號判
    決意旨可資參照。本件被告雖於審判中自白參與犯罪組織及
    洗錢犯行，惟其所犯參與犯罪組織罪、一般洗錢罪，已與所
    犯三人以上共同詐欺取財罪想像競合，而從一重論以三人以
    上共同詐欺取財罪，如前所述，就想像競合輕罪部分，原分
    別得依組織犯罪防制條例第8 條第1 項後段、洗錢防制法第
    16條第2 項規定減刑部分，尚無從逕予割裂適用法令，惟仍
    應依上開判決意旨，由本院於後述依刑法第57條量刑時，一
    併衡酌該部分減輕其刑事由，附此敘明。
　㈣爰以行為人之責任為基礎，審酌被告不思以正當方法賺取所
    需，竟參與詐欺集團犯罪組織，提供本案帳戶作為該犯罪組
    織之人頭帳戶使用，並擔任取款車手，提領告訴人2 人遭詐
    騙匯入之款項，轉交與詐欺集團成員，使該等詐欺集團成員
    坐領不法利益，並以此輾轉交付方式製造金流斷點，掩飾、
    隱匿本案詐欺犯罪所得之本質及去向以洗錢，非但造成告訴
    人2 人受有財產損害，更助長詐騙歪風、影響社會正常交易
    往來之互信基礎，自應受一定程度之刑事非難。復參酌告訴
    人丙○○、乙○○因遭詐騙，而分別匯款15萬元、20萬元至本案
    帳戶，足認分別因被告本件犯罪受有相當程度之財產損害，
    應適當反應於所量處之刑度。惟念被告犯後於本院審理中坦
    承參與犯罪組織、洗錢及三人以上共同詐欺取財之全部犯行
    ，並與告訴人丙○○以8 萬元、告訴人乙○○以10萬元成立調解
    ，且均已賠償完畢，而獲告訴人2 人原諒，告訴人2 人並均
    同意給予被告緩刑宣告之機會等情，有本院110 年度南司刑
    移調字第194 號、第243 號調解筆錄、本院110 年6 月2 日
    公務電話紀錄各1 份、被告提出之花蓮第一信用合作社跨行
    匯款回單影本、郵局無摺存款之存款人收執聯翻拍照片各1 
    張在卷可按（本院卷第63頁、第127 頁、第173 頁、第179 
    頁、第181 頁），足認被告犯後確已認錯悔悟，且積極、盡
    力彌補告訴人2 人所受損失，兼衡被告於本院審理中自承為
    大學畢業之智識程度，未婚、無子女，現從事科技封裝廠作
    業員之工作，每月收入約3 萬元，並與友人租屋同住之家庭
    生活及經濟狀況（本院卷第167 頁）等一切情狀，分別量處
    如主文所示之刑。
　㈤緩刑之說明：
　⒈查被告前無因犯罪經法院論罪科刑之紀錄，有臺灣高等法院
    被告前案紀錄表各1 份在卷可稽（本院卷第15頁），其因一
    時失慮，致罹刑典，事後坦承犯行，並與告訴人2 人達成調
    解賠償完畢，而獲告訴人2 人同意給予緩刑宣告之機會等節
    ，如同前述，堪認被告確具悔意，經此偵、審暨科刑教訓，
    當知所警惕，信無再犯之虞，本院因認上開對被告宣告之刑
    ，以暫不執行為適當，爰依刑法第74條第1 項第1 款之規定
    ，宣告被告緩刑3 年。
　⒉另本院為期使被告能自本案中深切記取教訓，避免再度犯罪
    ，強化法治之觀念，並使被告培養自我負責之精神，爰依刑
    法第74條第2 項第8 款規定，諭知被告應於緩刑期間內，接
    受法治教育課程3 場次，且依刑法第93條第1 項第2 款規定
    ，於緩刑期間內應付保護管束。倘被告未遵守前開緩刑所附
    條件且情節重大，足認原宣告之緩刑難收其預期效果，而有
    執行刑罰之必要者，依刑法第75條之1 第1 項第4 款規定，
    得撤銷其緩刑宣告。又緩刑之宣告，係國家鑒於被告能因知
    所警惕而有獲得自新機會之期望，特別賦予宣告之刑暫不執
    行之恩典，若被告在緩刑期間，再為犯罪或其他符合法定撤
    銷緩刑之原因，均將產生撤銷本件緩刑宣告而仍須執行所宣
    告之刑之後果，被告務必切實銘記在心，警惕慎行，以免喪
    失自新之機會。
　㈥不予宣告強制工作之說明：
　⒈按行為人以一行為觸犯組織犯罪防制條例第3 條第1 項後段
    之參與犯罪組織罪，及刑法第339 條之4 第1 項第2 款之三
    人以上共同犯詐欺取財罪，依刑法第55條前段規定從一重之
    加重詐欺取財罪處斷而為科刑時，於有預防矯治其社會危險
    性之必要，且符合比例原則之範圍內，由法院依組織犯罪防
    制條例第3 條第3 項規定，一併宣告刑前強制工作，最高法
    院108 年度台上字第2306號判決意旨可資參照。基此，就涉
    犯上開犯罪之被告，應具體審酌其行為之嚴重性、表現之危
    險性、對於未來行為之期待性、預防矯治其社會危險之必要
    性，以及所採措施與預防矯治目的間之比例關係等，以資判
    斷是否應予宣告強制工作。
　⒉查被告參與本件詐欺集團犯罪組織，提供本案帳戶並提領、
    轉交告訴人2 人遭詐騙匯入之款項，所為固可非議，惟被告
    之犯行，均係依循「張智傑」於通訊軟體LINE上之指示所為
    ，尚非該詐欺集團犯罪組織之主謀、操控之人，並審酌其參
    與本案詐欺集團之時間非長，獲取之報酬亦非甚多（詳下述
    ），難認其參與犯罪組織之情節嚴重，其行為對法益侵害之
    嚴重性及行為所表現之危險性均非至鉅。再者，強制工作屬
    保安處分性質，係針對行為人未來危險性所作之處置，具教
    化目的，以協助其社會化及改善行為人潛在之危險性，其中
    強制工作更是針對存有犯罪習慣、懶散成性及欠缺正當工作
    觀念之人而設，而被告為本件犯行時，年紀尚輕，且前無因
    犯罪，經法院論罪科刑之紀錄，如前所述，難認存有犯罪習
    慣或懶散成性之情，又被告於本院審理中，陳明現有於科技
    封裝廠從事作業員之正當工作（本院卷第167 頁），並有其
    提出之在職證明1 份存卷可憑（本院卷第133 頁），堪認被
    告尚非全然欠缺正確工作觀念，依其未來行為之期待性，應
    能以提供其適當之更生教育及保護、就業機會及社會扶助等
    方式，收得教化、改善之效，尚難認有採取強制工作此一保
    安處分手段之必要性。又被告經本院諭知如主文所示之刑，
    已足完全評價及處罰其犯行，並達預防矯治目的所需之程度
    。綜上，本件因認無再以強制工作預防矯治被告社會危險性
    之必要，爰不諭知強制工作之保安處分，附此敘明。
三、不予宣告沒收之說明：
　　被告因提供本案帳戶並提領、轉交告訴人2 人遭詐騙匯入之
    款項，因而分別領有3,000 元、3,000 元之報酬等情，業據
    被告供承在卷（本院卷第165 頁至第166 頁），堪認為屬於
    被告之犯罪所得，惟被告業與告訴人2 人分別以8 萬元、10
    萬元達成調解並賠償完畢等情，如同前述，堪認此部分之犯
    罪所得均已實際合法發還被害人，應依刑法第38條之1 第5 
    項規定，不予宣告沒收、追徵，附此敘明。　　
據上論斷，應依刑事訴訟法第273 條之1 第1 項、第299 條第1 
項前段，組織犯罪防制條例第3 條第1 項後段，洗錢防制法第14
條第1 項，刑法第11條前段、第28條、第339 條之4 第1 項第2 
款、第55條、第51條第5 款、第74條第1 項第1 款、第2 項第8 
款、第93條第1 項第2 款，刑法施行法第1 條之1 第1 項，判決
如主文。
本案經檢察官吳毓靈提起公訴及移送併辦，由檢察官丁○○到庭執
行職務。
中　　華　　民　　國　　110 　年　　6 　　月　　15　　日
                  刑事第九庭    法  官  陳品謙
以上正本證明與原本無異。
如不服本判決應於收受本判決後20日內向本院提出上訴書狀，並
應敘述具體理由。其未敘述上訴理由者，應於上訴期間屆滿後20
日內向本院補提理由書狀（均須按他造當事人之人數附繕本）「
切勿逕送上級法院」。 
　　　　　　　　　　　　　　　　書記官  趙建舜
中　　華　　民　　國　　110 　年　　6 　　月　　15　　日

附錄本案論罪科刑法條：
組織犯罪防制條例第3 條第1 項後段
發起、主持、操縱或指揮犯罪組織者，處3 年以上10年以下有期
徒刑，得併科新臺幣1 億元以下罰金；參與者，處6 月以上5 年
以下有期徒刑，得併科新臺幣1,000 萬元以下罰金。但參與情節
輕微者，得減輕或免除其刑。

中華民國刑法第339 條之4 第1 項第2 款
犯第339 條詐欺罪而有下列情形之一者，處1 年以上7 年以下有
期徒刑，得併科100 萬元以下罰金：
一、冒用政府機關或公務員名義犯之。
二、三人以上共同犯之。
三、以廣播電視、電子通訊、網際網路或其他媒體等傳播工具，
    對公眾散布而犯之。
前項之未遂犯罰之。

洗錢防制法第2 條
本法所稱洗錢，指下列行為：
一、意圖掩飾或隱匿特定犯罪所得來源，或使他人逃避刑事追訴
    ，而移轉或變更特定犯罪所得。
二、掩飾或隱匿特定犯罪所得之本質、來源、去向、所在、所有
    權、處分權或其他權益者。
三、收受、持有或使用他人之特定犯罪所得。
　　
洗錢防制法第14條第1 項
有第2 條各款所列洗錢行為者，處7 年以下有期徒刑，併科新臺
幣500 萬元以下罰金。

附錄：卷宗目錄對照情形
編號 卷證簡稱 原卷名稱 1 警一卷 臺南市政府警察局永康分局南市警永偵字第1090571089號卷 2 警二卷 臺南市政府警察局白河分局南市警白偵字第1090536925號卷 3 警三卷 臺南市政府警察局白河分局南市警白偵字第1090512603號卷 4 併辦警卷 臺南市政府警察局善化分局南市警善偵字第1100114135號卷 5 偵卷 臺灣臺南地方檢察署109 年度營偵字第2116號偵查卷宗 6 本院卷 臺灣臺南地方法院110 年度金訴字第112 號刑事卷宗 

附表一：丙○○、乙○○遭詐騙之方式、匯款時間、金額
編號 詐欺方式 （民國） 匯款時間 （民國） 匯款金額 （新臺幣） 1 於109 年9 月21日下午5 時40分許起，陸續撥打電話予丙○○，佯稱係其姪子鄭承展，急需用錢周轉等語。 109 年9 月22日上午11時44分許 15萬元 2 於109 年9 月20日下午3 時59分許起（起訴意旨誤載為109 年10月5 日19時許起，經檢察官當庭更正，本院卷第70頁），陸續撥打電話予乙○○，佯稱係其姪女郭沛寗，急需用錢等語。 109 年9 月22日午間12時19分許 20萬元 

附表二：甲○○提領及轉交詐騙得款之時間、地點、金額
編號 提領時間 （民國） 提領地點 （原起訴意旨誤載部分，均經檢察官當庭更正，本院卷第150 頁） 提領方式 提領金額 （新臺幣） 轉交時間 （民國） 轉交地點 轉交金額 （新臺幣） 1 109 年9 月22日午間12時32分許 臺南市○市區○○路000 號「統一超商新墘門市」 ATM 提款 2 萬元 109 年9 月22日午間12時54分許  臺南市○市區○○路000 巷0 號前 14萬7,000 元 （差額3,000 元由甲○○收取作為報酬） 2 109 年9 月22日午間12時33分許 臺南市○市區○○路000 號「統一超商新墘門市」 ATM 提款 2 萬元    3 109 年9 月22日午間12時34分許 臺南市○市區○○路000 號「統一超商新墘門市」 ATM 提款 2 萬元    4 109 年9 月22日午間12時35分許 臺南市○市區○○路000 號「統一超商新墘門市」 ATM 提款 2 萬元    5 109 年9 月22日午間12時44分許 臺南市○市區○○路000 號「全家超商新市華興店」 ATM 提款 2 萬元    6 109 年9 月22日午間12時45分許 臺南市○市區○○路000 號「全家超商新市華興店」 ATM 提款 2 萬元    7 109 年9 月22日午間12時46分許 臺南市○市區○○路000 號「全家超商新市華興店」 ATM 提款 2 萬元    8 109 年9 月22日午間12時47分許 臺南市○市區○○路000 號「全家超商新市華興店」 ATM 提款 1 萬元    9 109 年9 月22日下午2 時12分許 臺南市永康區台北富邦銀行永康分行 臨櫃提款 20萬元 109 年9 月22 日下午2 時19分許 臺南市○○區○○路000 巷0 弄0 號前 19萬7,000 元 （差額3,000 元由甲○○收取作為報酬）